【裁判字號】    95,聲,330
【裁判日期】    950516
【裁判案由】    停止執行
【裁判全文】
臺灣彰化地方法院民事裁定  九十五年度聲字第三三０號
聲  請  人  甲○○
相  對  人  乙○○
                        73號.
上列當事人間聲請停止執行事件，本院裁定如下：
    主      文
聲請人供擔保新台幣參拾玖萬元後，本院九十五年度執字第六二
六七號清償票款事件之強制執行程序，於本院九十五年度訴字三
八五號債務人異議之訴事件判決確定、和解、撤回起訴前應暫予
停止。
    理      由
一、本件聲請意旨略以：緣鈞院受理九十五年度執字第六二六七
    號強制執行事件，並執行查封聲請人甲○○所有之不動產在
    案，茲因本件執行名義（鈞院九十五年度票字第二十二號民
    事裁定）所載聲請人所簽發三紙本票之到期日分別為民國（
    下同）八十四年十二月廿四日、八十四年六月廿七日及八十
    四年十二月廿七日，各該本票債權已罹於時效完成，本件應
    有消滅或妨礙債權人請求之事由發生，聲請人已依強制執行
    法第十四條規定提起異議之訴，倘不停止上揭強制執行，聲
    請人必將受難於補償之損害，為避免此等損害發生，請求依
    強制執行法第十八條第二項規定停止上開清償票款強制執行
    事件之強制執行程序等語。
二、按有回復原狀之聲請或提起再審或異議之訴，或對於和解為
    繼續審判之請求，或提起宣告調解無效之訴，撤銷調解之訴
    ，或對於許可強制執行之裁定提起抗告時，法院因必要情形
    ，或依聲請定相當並確實之擔保，得為停止強制執行之裁定
    ，強制執行法第十八條第二項定有明文。查，聲請人主張之
    事實，業據提出起訴狀、本院九十五年度票字第二二號民事
    裁定、本院民事執行處囑託查封登記書影本各一件為證，並
    經本院調閱本院九十五年度執字第六二六七號清償票款強制
    執行事件卷宗審核屬實，又聲請人所提債務人異議之訴，亦
    經本院分案號九十五年度訴字第三八五號受理，依前開說明
    ，應認聲請人之聲請為有理由。又本件相對人聲請強制執行
    之債權金額為新台幣（下同）一百五十萬元，本院審酌相對
    人因停止執行，未能即時就其主張對聲請人享有之債權，經
    由強制執行程序受償，可能因無法運用該筆資金而發生相當
    於利息之損失，以本票得請求之法定利息年利率百分之六計
    算，相對人因停止執行每年可能受有之損害為九萬元，而本
    案訴訟至三審確定之時間，以各級法院辦案期限實施要點所
    規定各審級辦案期限（即第一審一年四個月，第二審二年，
    第三審一年）估計為四年四月等情，認聲請人所提供之擔保
    金應以三十九萬元（計算方式為：1,500,000×6%×52/12＝
    390,000）為適當，裁定如主文所示。
三、爰依強制執行法第十八條第二項，裁定如主文。
中      華      民      國    九十五  年  五  月  十六日
                          民事第一庭  法  官  簡燕子
上為正本係照原本作成。
如對本裁定抗告，應於收受裁定正本送達後十日內向本院提出抗
告狀。
中      華      民      國    九十五  年  五  月  十六日
                                      書記官  林嘉賢


司法院資訊處製作；財團法人民間司法改革基金會備份。
